臺灣高等法院臺中分院刑事判決　　　　　　　　　九十二年度上訴字第二二一七號
　　上　訴　人
　　即　被　告　乙○○
右上訴人因違反槍砲彈藥刀械管制條例案件，不服臺灣苗栗地方法院九十二年度訴字
第二五０號中華民國九十二年十月八日第一審判決（起訴案號：臺灣苗栗地方法院檢
察署九十二年度偵緝字第一六二號），提起上訴，本院判決如左：
      主  文
原判決撤銷。
乙○○未經許可，持有可發射子彈具有殺傷力之改造玩具手槍，累犯，處有期徒刑壹
年拾月，併科罰金新台幣伍拾萬元，罰金如易服勞役，以罰金總額與陸個月之日數比
例折算，扣案之具有殺傷力仿ＢＥＲＥＴＡＡ廠半自動手槍製造之改造玩具手槍（含
彈匣壹個，槍枝管制編號：0000000000號）壹把，及具有殺傷力之改造子
彈柒顆，均沒收。
      事  實
一、乙○○曾因違反槍砲彈藥刀械管制條例，經法院判決有期徒刑六月確定，於民國
    （下同）八十七年三月十三日執行完畢。猶不知悔改，竟基於概括之犯意：(1)、
    於九十一年三月間某日，在台中市○○路與四川街口，向真實姓名、年籍均不詳
    之綽號「阿彬」男子，以新台幣（下同）五萬一千元價格，購入具殺傷力仿ＢＥ
    ＲＥＴＡＡ廠半自動手槍之改造玩具手槍（槍枝管制編號：000000000
    0）一把、仿ＢＥＲＥＴＡＡ廠半自動手槍製造之玩具手槍槍身及滑套（不具槍
    機、槍枝管制編號：0000000000）一把、不具殺傷力之仿ＣＬＯＣＫ
    廠半自動手槍之玩具手槍（槍枝管制編號：0000000000）一把、不具
    殺傷力之仿ＣＬＯＴ廠Ｍ十六步槍外型之玩具長槍（槍枝管制編號：00000
    00000）一把、具殺傷力之改造子彈七顆及不具殺傷力改造之子彈七顆，並
    自斯時起，未經許可而持有前開具殺傷力之槍、彈，且將之藏放至台中市○○路
    四五四號十六樓之二十二之租屋處。嗣乙○○於九十一年八月間某日搬家，乃將
    前揭槍、彈改放置於苗栗縣苗栗市福興里十三鄰福星七之三號住處。迨於九十一
    年九月十七日上午十一時許，為警在其苗栗市福星里十三鄰福星七之三號住處查
    獲，並扣得前開槍、彈。
二、案經苗栗縣警察局報請臺灣苗栗地方法院檢察署檢察官偵查起訴。
      理  由
一、上訴人即被告乙○○（下稱被告）未於本院審理時到庭，經查，右開犯罪事實業
    據被告迭於警訊、偵查及原審均坦認不諱，並有具殺傷力仿ＢＥＲＥＴＡＡ廠半
    自動手槍改造玩具手槍一把及具殺傷力之改造子彈七顆扣案可證，且前揭扣案槍
    、彈經送請內政部警政署刑事警察局鑑定結果：「槍枝管制編號0000000
    000號，認係仿ＢＥＲＥＴＡＡ廠半自動手槍製造之玩具手槍換裝土造金屬槍
    管改造而成之改造手槍，機械性能良好，具殺傷力；另送鑑之改造子彈七顆，可
    擊發，均具殺傷力」等情，有內政部警政署刑事警察局九十一年十月二十九日刑
    鑑字第０九一０二六一０六八號鑑驗通知書、九十二年三月二十日刑鑑字第０九
    二００三五八六五號函在卷足憑，堪認被告之自白與事實相符，其持有具殺傷力
    槍、彈犯行，均堪認定。
二、核被告所為，係犯槍砲彈藥刀械管制條例第十一條第四項（起訴書誤引為槍砲彈
    藥刀械管制條例第十一條第一項，已經檢察官於原審準備程序更正）、第十二條
    第四項之罪。被告係同時未經許可，持有可發射子彈具有殺傷力之改造玩具手槍
    ，及具有殺傷力之改造子彈，其一行為觸犯上開二罪名，為想像競合犯，依刑法
    第五十五條規定，從一重之未經許可，持有可發射子彈具有殺傷力之改造玩具手
    槍罪處斷。又被告前因違反槍砲彈藥刀械管制條例，經法院判決有期徒刑六月確
    定，甫於八十七年三月十三日執行完畢，有臺灣苗栗地方法院檢察署刑案資料查
    註紀錄表及台灣高等法院被告全國前案紀錄表在卷可稽，其於有期徒刑執行完畢
    後，五年內再犯本件有期徒刑以上之罪，為累犯，應依刑法第四十七條之規定加
    重其刑。原審以被告罪證明確，依法論罪科刑，固非無見，惟查：原判決未審及
    被告一行為觸犯上開二罪名，為想像競合犯，應從一重處斷，而論被告所犯上開
    二罪，犯意各別，罪名互異，應予分論併罰云云，自有未合。被告上訴意旨亦指
    摘及此，為有理由，原判決既有上述可議之處，自屬無可維持，應由本院撤銷改
    判。審酌被告自八十三年間起迄八十六年間止，即因違反槍砲彈藥刀械管制條例
    ，多次經法院判處罪刑並入監執行完畢，本件被告竟再度持有槍、彈，且數量匪
    少，對社會一般善良百姓實具潛藏危險性，堪認被告惡性尚在，本應從重量刑，
    惟念其於偵、審中均坦承犯行，犯罪後態度良好，且雖持有上述槍、彈，但並未
    持以犯罪，其危害法益之程度相較為輕等一切情狀，分別量處如主文第二項所示
    之刑，就所處罰金部分諭知易服勞役之折算標準，以示懲儆。扣案之具有殺傷力
    仿ＢＥＲＥＴＡＡ廠半自動手槍改造玩具手槍一把及具有殺傷力改造子彈七顆，
    均係違禁物，應依刑法第三十八條第一項第一款規定宣告沒收之。另扣案之仿Ｂ
    ＥＲＥＴＡＡ廠半自動手槍製造之玩具手槍槍身及滑套（不具槍機、槍枝管制編
    號：0000000000）一把、不具殺傷力之仿ＣＬＯＣＫ廠半自動手槍之
    玩具手槍（槍枝管制編號：0000000000）一把、不具殺傷力之仿ＣＬ
    ＯＴ廠Ｍ十六步槍外型之玩具長槍（槍枝管制編號：0000000000）一
    把及不具殺傷力改造之子彈七顆，均未具殺傷力，爰不另為沒收之諭知，併予敘
    明。
三、台灣台中地方法院檢察署另移送併案意旨（九十二年度偵字第二０九七二、二一
    九０三號）略以：被告乙○○與鄒滄安係朋友，與黃雪琴則係夫妻，於九十二年
    六月間，共同居住於台中市○區○○路四五六號Ｄ棟五樓之七。被告乙○○與鄒
    滄安竟共同基於概括犯意之聯絡，自不詳時間起，在不詳地點，連續未經許可而
    以其等所有之鋼刷、砂輪機、電鑽、鐵鎚、通槍條、銼刀、開口鉗、斜口鉗、老
    虎鉗、一字起子、梅花扳手、鋸片等工具，製造改造Ｍ十六步槍、改造克拉克手
    槍、改造貝瑞搭手槍、改造小左輪手槍等可發射子彈具有殺傷力之槍械。復連續
    製造具有殺傷力之改造子彈。並於九十二年五月三十日，在台中市○○○路橋下
    ，向姓名年籍不詳綽號「小林」之男子購買制式子彈、彈匣、改造掌心雷及管制
    刀械十字弓等，復未經許可而持有該批槍械、子彈。嗣於九十二年六月四日十六
    時三十分許，鄒滄安駕駛車號ＺＩ－七一六一號自用小客車，攜帶槍枝滑套，自
    台中市○區○○路四五六號地下二樓停車場欲外出時，為警循線查獲。被告乙○
    ○復自不詳時間，在不詳地點，持有改造九０手槍一支（含彈匣一個），改造九
    ０子彈二顆，嗣於九十二年十一月七日一時許，經警在被告乙○○所駕駛之車號
    一一七八－ＨＢ自用小客車內之背包中，查獲改造０九子彈二顆；並於同日五時
    二十分，在苗栗縣苗栗市福星里華清游泳旁草叢內，查獲改造九０手槍一支（含
    彈匣一個），因認被告乙○○另涉犯違反槍砲彈藥刀械管制條例第十一條第一項
    、第四項之罪嫌，及違反同條例第十二條第一項之罪嫌等語。惟查，依移送併案
    意旨所指被告被查獲上開犯罪事實之時間，距本案經起訴審判之犯罪事實之時間
    ，間隔已逾一年三月之久，顯然被告此部分犯行，係另行起意為之，而非基於概
    括之犯意；又被告此部分涉犯違反槍砲彈藥刀械管制條例第十一條第一項、第十
    二條第一項之製造可發射子彈具有殺傷力之槍枝、製造具有殺傷力之子彈等罪嫌
    ，與其被起訴論罪之持有可發射子彈具有殺傷力之槍枝、具有殺傷力之子彈等罪
    ，其二者犯罪構成要件亦非相同，故移送併案之被告犯行與本案並無連續犯裁判
    上一罪關係，本院非可併予審判，應由本院就此部分退回檢察官依法偵查。
四、被告經合法傳喚，無正當理由不到庭，爰不待其陳述逕行判決。
據上論斷，應依刑事訴訟法第三百七十一條、第三百六十九條第一項前段、第三百六
十四條、第二百九十九條第一項前段，槍砲彈藥刀械管制條例第十一條第四項、第十
二條第四項，刑法第十一條前段、第五十五條、第四十七條、第四十二條第二項、第
三項、第三十八條第一項第一款，罰金罰鍰提高標準條例第二條，判決如主文。
本案經檢察官甲○○到庭執行職務。
中      華      民      國    九十三    年      二      月    二十五    日
                                    臺灣高等法院臺中分院刑事第七庭
                                        審判長法  官  江  錫  麟
                                                法  官  黃  日  隆
                                                法  官  謝  說  容
右正本證明與原本無異。
如不服本判決應於收受送達後十日內向本院提出上訴書狀，其未敘述上訴之理由者並
得於提起上訴後十日內向本院補提理由書（均須按他造當事人之人數附繕本）。
                                                書記官  陳  振  海
中      華      民      國      九十三   年       二      月   二十六   日
附錄本案論罪科刑法條：
槍砲彈藥刀械管制條例第十一條：
  未經許可，製造、販賣或運輸第四條第一項第一款所稱其他可發射金屬或子彈具有
  殺傷力之各式槍砲者，處五年以上有期徒刑，併科新臺幣一千萬元以下罰金。
  未經許可，轉讓、出租或出借前項所列槍砲者，處三年以上十年以下有期徒刑，併
  科新臺幣七百萬元以下罰金。
  意圖供自己或他人犯罪之用，而犯前二項之罪者，處無期徒刑或七年以上有期徒刑
  ，併科新臺幣一千萬元以下罰金。
  未經許可，持有、寄藏或意圖販賣而陳列第一項所列槍砲者，處一年以上七年以下
  有期徒刑，併科新臺幣七百萬元以下罰金。
  第一項至第三項之未遂犯罰之。
槍砲彈藥刀械管制條例第十二條：
  未經許可，製造、販賣或運輸子彈者，處一年以上七年以下有期徒刑，併科新台幣
  五百萬元以下罰金。
  未經許可，轉讓、出租或出借子彈者，處六月以上五年以下有期徒刑，併科新台幣
  三百萬元以下罰金。
  意圖供自己或他人犯罪之用，而犯前二項之罪者，處三年以上十年以下有期徒刑，
  併科新台幣七百萬元以下罰金。
  未經許可，持有、寄藏或意圖販賣而陳列子彈者，處五年以下有期徒刑，併科新台
  幣三百萬元以下罰金。
  第一項至第三項之未遂犯罰之。                                          Ａ
